【裁判字號】    97,易,3744
【裁判日期】    980212
【裁判案由】    詐欺
【裁判全文】
臺灣臺北地方法院刑事判決              97年度易字第3744號
公  訴  人  臺灣臺北地方法院檢察署檢察官
被      告  甲○○
                    號
                    室
上列被告因詐欺案件，經檢察官提起公訴（九十七年度偵字第二
一五六三號），被告於準備程序中先就被訴事實為有罪之陳述，
經本院告以簡式審判之旨，並聽取當事人之意見後，本院合議庭
裁定行簡式審判程序，判決如下：
    主  文
甲○○意圖為自己不法之所有，以詐術使人將本人之物交付，處
有期徒刑陸月，如易科罰金，以新臺幣壹仟元折算壹日，減為有
期徒刑月，如易科罰金，以新臺幣壹仟元折算壹日。緩刑貳年
。
    事  實
一、甲○○明知其所持有如附表所示之支票七紙，均係透過報紙
    分類廣告，以每紙新臺幣（下同）三千元之代價向真實姓名
    、年籍不詳之成年人所購入，並無兌現之可能（即俗稱芭樂
    票），竟意圖為自己不法之所有，於九十五年八、九月間某
    日，向乙○○佯稱：如附表所示之支票均係工程廠商向其購
    料所收之客票，兌現絕無問題等語，並持以向乙○○調借現
    款四百五十一萬五千七百六十元（起訴書誤載為四百九十一
    萬五千七百六十元）。嗣因如附表所示之支票屆期提示，均
    因已遭列為拒絕往來戶而未能兌現，乙○○向甲○○催討亦
    未獲置理，始悉上情。
二、案經乙○○訴由臺北市政府警察局大安分局報告臺灣臺北地
    方法院檢察署檢察官偵查起訴。
    理  由
一、證據之認定：
    上開事實一之部分，業據證人即告訴人乙○○於警詢及偵訊
    時指訴明確（發查卷第十三頁至第十四頁，偵卷第五頁至第
    六頁、第十五頁至第十六頁參照），並有如附表所示之支票
    暨退票理由單影本七紙在卷可佐（他卷第三頁至第九頁參照
    ），且被告甲○○於本院九十八年一月二十二日行準備程序
    及審理時，對於上揭事實一之部分均供承不諱（本院當日筆
    錄參照），是依(一)告訴人乙○○之指訴及(二)如附表所示之支
    票暨退票理由單影本六紙等補強證據，已足資擔保被告於本
    院審理時所為上開任意性自白具有相當程度之真實性，而得
    確信被告上述自白之犯罪事實確屬真實，從而依刑事訴訟法
    第一百五十六條第一項及同條第二項規定，自得依被告上述
    自白及各該補強證據，認定被告確有為上揭事實一所載之詐
    欺取財犯行，本件事證明確，被告犯行堪以認定。
二、論罪科刑之法律適用：
  (一)核被告甲○○所為，係犯刑法第三百三十九條第一項之詐欺
    取財罪。
  (二)爰審酌被告因周轉困難，一時失慮而觸犯本罪，惟其犯後已
    坦承犯行，態度尚佳，且已先行償還告訴人五十萬元，並與
    告訴人擬定後續還款計畫，取得告訴人之諒解，兼衡其生活
    狀況、品行、智識程度等一切情狀，量處如主文所示之刑，
    並諭知易科罰金之折算標準。
  (三)查本件被告犯罪時間在九十六年四月二十四日以前，且非中
    華民國九十六年罪犯減刑條例第三條第一項所定不予減刑之
    罪，則依該條例第二條第一項第三款、第七條之減刑規定，
    應減其宣告刑二分之一，並諭知易科罰金之折算標準。
  (四)末按被告前未曾因故意犯罪而受有期徒刑以上刑之宣告，有
    臺灣高等法院被告前案紀錄表一份在卷可稽，其因短於思慮
    致罹刑章，事後已坦承犯行，且已與告訴人達成和解，告訴
    人亦於本院九十八年一月二十二日表示願原諒被告，請求給
    予被告緩刑之意（本院當日審判筆錄參照），足見被告經此
    科刑之教訓，應能知所警惕而無再犯之虞，經此偵審程序，
    當知所警惕，信無再犯之虞，本院因認對其所宣告之刑，以
    暫不執行為適當，爰併予宣告緩刑二年，以啟自新。
據上論斷，應依刑事訴訟法第二百七十三條之一第一項、第二百
九十九條第一項前段，刑法第三百三十九條第一項、第四十一條
第一項前段、第七十四條第一項第一款，刑法施行法第一條之一
，中華民國九十六年罪犯減刑條例第二條第一項第三款、第七條
、第九條，判決如主文。
本案經檢察官廖先志到庭執行職務。
中    華    民    國    98    年    2     月    12    日
                  刑事第九庭法  官  張詩芸
以上正本證明與原本無異。
如不服本判決應於收受送達後10日內向本院提出上訴書狀，並應
敘述具體理由；其未敘述上訴理由者，應於上訴期間屆滿後20日
內向本院補提理由書（均須按他造當事人之人數附繕）「切勿逕
送上級法院」。
                            書記官  顏淑華
中    華    民    國    98    年    2     月    12    日
附錄本案論罪科刑法條全文
中華民國刑法第三百三十九條
（普通詐欺罪）
意圖為自己或第三人不法之所有，以詐術使人將本人或第三人之
物交付者，處五年以下有期徒刑、拘役或科或併科一千元以下罰
金。
以前項方法得財產上不法之利益或使第三人得之者，亦同。
前二項之未遂犯罰之。
附表
┌──┬─────┬──────┬────┬──────┐
│編號│支票號碼  │  票面金額  │發票日期│  發票人    │
│    │          │ （新臺幣） │（民國）│            │
├──┼─────┼──────┼────┼──────┤
│ 一 │CU0000000 │   400,000元│96/11/30│旭沿有限公司│
├──┼─────┼──────┼────┼──────┤
│ 二 │WK0000000 │   400,000元│96/10/30│捷灃有限公司│
├──┼─────┼──────┼────┼──────┤
│ 三 │OA0000000 │ 1,889,370元│95/11/06│謝安祐      │
├──┼─────┼──────┼────┼──────┤
│ 四 │BB0000000 │ 1,286,480元│95/11/30│亮相科技股份│
│    │          │            │        │有限公司    │
├──┼─────┼──────┼────┼──────┤
│ 五 │RC0000000 │   450,000元│95/12/31│黃明富      │
├──┼─────┼──────┼────┼──────┤
│ 六 │RC0000000 │ 1,587,600元│95/12/25│黃明富      │
├──┼─────┼──────┼────┼──────┤
│ 七 │CM0000000 │   799,600元│95/12/30│江廣海      │
└──┴─────┴──────┴────┴──────┘


司法院資訊處製作；財團法人民間司法改革基金會備份。
